臺灣高等法院刑事判決　　　　　　　　　　　　　九十三年度上訴字第三二七六號
　　上　訴　人　臺灣基隆地方法院檢察署檢察官
　　被　　　告　甲○○
右上訴人因被告違反毒品危害防制條例案件，不服臺灣基隆地方法院九十三年度訴字
第五九六號，中華民國九十三年十月八日第一審判決（起訴案號：臺灣基隆地方法院
檢察署九十三年度毒偵字第一一九八號）提起上訴，本院判決如左：
    主  文
原判決撤銷。
甲○○施用第一級毒品，累犯，處有期徒刑柒月，扣案之海洛因淨重零點零壹公克沒
收銷燬之，注射針筒壹支沒收；又施用第二級毒品，累犯，處有期徒刑伍月。應執行
有期徒刑拾月，扣案之海洛因淨重零點零壹公克沒收銷燬之，注射針筒壹支沒收。
    事實及理由
一、犯罪事實
  (一)甲○○曾因違反肅清煙毒條例案件，經本院於民國八十二年九月十五日，以八十
    二年度上訴字第五一九０號案件，判處有期徒刑三年六月確定，於八十二年十二
    月十四日送監執行，預定於八十六年五月二十八日執行完畢，嗣於八十四年五月
    九日假釋出獄；復於假釋期間內，因違反同條例案件，經台灣高雄地方法院於八
    十六年四月三十日，以八十六年訴字第一一００號案件，判處有期徒刑三年二月
    ，經本院高雄分院於八十六年七月十五日，以八十六年上訴字第一一０一號案件
    ，駁回其上訴而確定；前案假釋因而遭到撤銷，於八十七年三月八日送監，合併
    執行該案三年二月之徒刑及前案二年又十九日之殘刑，再於八十九年十二月十九
    日假釋出獄；嗣又因違反毒品危害防制條例案件，經法院裁定送強制戒治，其假
    釋因而遭到撤銷，於九十一年一月七日入監，再執行其殘刑二年三月八日，至九
    十三年二月十六日，因縮短刑期而執行完畢。
  (二)甲○○前因施用毒品案件，經觀察、勒戒後，認有繼續施用毒品之傾向，臺灣基
    隆地方法院乃依檢察官聲請，以裁定送戒治處所施以強制戒治一年，嗣經停止戒
    治，交付保護管束期滿，由台灣基隆地方法院檢察署檢察官於九十一年七月十九
    日，以九十一年度戒毒偵字第四五號案件，為不起訴處分確定。詎甲○○猶不知
    悛悔，復於五年內再有下列施用毒品行為：
  1.於九十三年六月二十九日晚間十時許，在其基隆市○○區○○路一○六之一號住
    處，以吸食之方式，施用第二級毒品安非他命一次。
  2.於九十三年七月一日下午四時、五時之間，在基隆市○○路十五巷旁之中泰賓館
    房間內，以注射針筒注射手臂之方式，施用第一級毒品海洛因一次。
  (三)嗣於九十三年七月一日下午五時十分許，在基隆市○○路十五巷口，為警查獲，
    並扣得其所有之海洛因注射針筒一支及該針筒內之海洛因淨重０點０一公克。
二、認定犯罪事實所依據之證據及理由
  (一)被告自白：被告業於原審及本院審理時自白上開犯罪事實，其自白具有任意性。
    核與下列證據相符，應堪採為證據。
  (二)書證：
    1.基隆市警察局第一分局南榮路派出所查獲涉嫌毒品危害防制條例毒品初步鑑驗
      報告單。
    2.基隆市衛生局基衛檢壹字第○九三○○一○二二四號檢驗成績書。
    3.法務部調查局九十三年八月十三日調科壹字第三二○○○二二一五號鑑定通知
      書。
    4.台灣基隆地方法院檢察署受保護管束人（被告）尿液檢體監管紀錄表。
    5.台灣檢驗科技股份有限公司九十三年八月二十三日濫用藥物尿液檢驗報告。
    6.扣案物品照片二張。
    7.台灣基隆地方法院檢察署九十一年度戒毒偵字第四五號不起訴處分書。
    8.本院被告全國前案紀錄表。
  (二)物證：
    1.海洛因淨重○‧○一公克。
    2.注射針筒一支。
  (三)對於被告辯解本院之判斷
    被告在本院一度辯稱伊係將安非他命及海洛因放在同一錫箔紙上同時施用，非分
    別施用云云，惟衡以被告前於原審審理時供述：「（問：何時施用？）海洛因七
    月一月下午四、五點左右，在仁五路十五巷旁的中泰賓館房間內。」「（問：安
    非他命何時使用？）約六月二十九日晚上十點左右，在中船路一○六之一號使用
    。」（見原審卷二四頁）等語，復參酌被告於本院審理時最後坦供：「我在原審
    所言應該是對的‧‧安非他命及海洛因不是同時使用的。」等語，足見上開所辯
    ，要屬翻異狡展之詞，不足採信。
三、論罪及科刑之理由：
  (一)查海洛因、安非他命分別係毒品危害防制條例第二條第二項第一款、第二款規定
    之第一級毒品、第二級毒品。核被告所為，係犯該條例第十條第一項之施用第一
    級毒品罪及第二項之施用第二級毒品罪。其施用毒品前後，持有毒品之低度行為
    ，應為施用之高度行為所吸收，不另論罪。
  (二)被告所犯二罪，因犯意各別、行為互異、罪名不同，應予分論併罰。
  (三)被告曾受前述有期徒刑之執行，有本院被告全國前案紀錄表及台灣高等法院檢察
    署刑案記錄簡覆表在卷可按；其於有期徒刑執行完畢五年以內，再犯本件之罪，
    為累犯，應予加重其刑。
  (四)原審予以論罪科刑，固非無見。惟被告係犯二罪，自應分論、併罰。原審竟僅論
    以連續犯施用第一級毒品一罪，核有違誤。檢察官上訴指摘其不當，核有理由，
    應由本院予以撤銷改判。
  (五)爰審酌被告施用毒品之次數、時間，及施用毒品係自戕之行為，尚無危害他人等
    一切情狀，就其所犯二罪，分別量處有期徒刑七月、五月，並定應執行刑十月，
    以示懲儆。扣案之海洛因淨重○點○一公克，係查獲之毒品，應諭知沒收銷燬之
    。另注射針筒一支，係被告所有供施用第一級毒品所用之物，業據被告供明在卷
    ，亦應宣告沒收。至於海洛因之外包裝塑膠袋一個，係員警將海洛因自上開針筒
    內倒出後，換裝之容器，非屬被告所有，尚無逕行沒收的餘地，併此說明。
四、據上論斷，應依刑事訴訟法第三百六十九條第一項前段、第三百六十四條、第二
    百九十九條第一項前段，毒品危害防制條例第十條第一項、第二項、第十八條第
    一項，刑法第十一條前段、第四十七條、第五十一條第五款、第三十八條第一項
    第二款，判決如主文。
本案經檢察官邱美育到庭執行職務。
中　　　華　　　民　　　國　　九十三　　年　　 十二 　　月　　二十二　　日
                              臺灣高等法院刑事第十四庭
  　                              審判長法  官  陳  祐  輔
                                        法  官  邱  瑞  祥
                                        法  官  洪  昌  宏
右正本證明與原本無異。
第一級毒品部分，如不服本判決，應於收受送達後十日內向本院提出上訴書狀，其未
敘述上訴之理由者並得於提起上訴後十日內向本院補提理由書（均須按他造當事人之
人數附繕本）。
其餘不得上訴。
                                        書記官　廖  月  女
中　　　華　　　民　　　國　　九十三　　年　　 十二 　　月　　二十四　　日
附錄：本案論罪科刑法條全文
毒品危害防制條例第十條
施用第一級毒品者，處六月以上五年以下有期徒刑。
施用第二級毒品者，處三年以下有期徒刑。
